Minutes et répertoires du notaire Louis François VIEFVILLE, 25 juin 1834 - 3 août 1869 (étude XII)
Archives nationales
- Minutes de Louis François VIEFVILLE, 26 juin 1834 - 2 août 1869; MC/ET/XII/959 - MC/ET/XII/1220
  - Minutes. 1851, 18 novembre - décembre, 18 novembre - décembre 1851; MC/ET/XII/1085
    - Obligation, emprunt, 16000 f., 31 décembre 1851; MC/ET/XII/1085
      Nom, qualité: (M.) Lyonne de, Henri Jean-De-Dieu.
      Profession: capitaine d'artillerie (ancien), propriétaire, Paris (Paris).
      Nom, qualité: (Mme ou Mlle) Perreau, Anne Charles Josephe.
      Domicile: Paris (Paris) quai de Bethune, 3.
      Domicile: Edimbourg (ecosse)
    - Mainlevée, hypotheques., 31 décembre 1851; MC/ET/XII/1085
      Nom, qualité: (M.) Leroy, Etienne Ferdinand.
      Profession: tailleur d'habits, Paris (Paris).
      Nom, qualité: (M.) Baussan, Olivier Marin Francois.
      Profession: appreteur de chales, Paris (Paris).
      Domicile: Paris (Paris) rue Saint-Sauveur, 30.
      Nom, qualité: (M.) Dumont, Francois Constant Frederic.
      Profession: négociant (ancien), Paris (Paris)
    - Succession, liquidation, partage., 31 décembre 1851; MC/ET/XII/1085
  - Minutes. 1852, janvier, janvier 1852; MC/ET/XII/1086
  - Minutes. 1852, février, février 1852; MC/ET/XII/1087
  - Minutes. 1852, mars, mars 1852; MC/ET/XII/1088
  - Minutes. 1852, avril, avril 1852; MC/ET/XII/1089
  - Minutes. 1852, mai, mai 1852; MC/ET/XII/1090
  - Minutes. 1852, juin, juin 1852; MC/ET/XII/1091
  - Minutes. 1852, juillet - 1852, août, juillet 1852 - août 1852; MC/ET/XII/1092
  - Minutes. 1852, septembre - 1852, octobre, septembre 1852 - octobre 1852; MC/ET/XII/1093
  - Minutes. 1852, novembre - 1852, décembre, novembre 1852 - décembre 1852; MC/ET/XII/1094
  - Minutes. 1853, janvier - 1853, février, janvier 1853 - février 1853; MC/ET/XII/1095
  - Minutes. 1853, mars, mars 1853; MC/ET/XII/1096
  - Minutes. 1853, avril, avril 1853; MC/ET/XII/1097
  - Minutes. 1853, mai - 1853, juin, mai 1853 - juin 1853; MC/ET/XII/1098
    - Inventaire après décès de Louis Victor Puiseux, dressé dans une maison située 51, rue Madame, où le défunt est mort, le 3 décembre 1851, à la requête de sa veuve, Barbe Élisabeth Neveux, épouse en secondes noces du défunt, et de ses deux beaux-fils, Victor Alexandre Puiseux, maître de conférence à l'École normale, demeurant 44, rue Madame, et de François Léon Puiseux, professeur d'histoire au lycée de Caen, demeurant 5, rue aux Lisses à Caen (Calvados). (4 f.)., 24 mai 1853; MC/ET/XII/1098
      De l'image fixe à l'image animée (1820-1910), documents du Minutier central des notaires de Paris relatifs à l'histoire des photographes et de la photographie, par Marc Durand, Paris, Archives nationales, 2013 (sous presse), notice n° 4178 (version dématérialisée de l'instrument de recherche, les notices biographiques et compléments de descriptions d'actes ne se trouvent que sur la version papier de l'ouvrage, voir contexte dans le Plan d’orientation général - Notaires de Paris, guides thématiques du Minutier).
      Date de révision: 2011
      Date de création de la notice: 2010
      Madame (rue); Caen (Calvados); Puiseux, Louis Victor; Neveux, Barbe Élisabeth; Puiseux, Victor Alexandre; Puiseux, François Léon
  - Minutes. 1853, juillet - 1853, août, juillet 1853 - août 1853; MC/ET/XII/1099
  - Minutes. 1853, septembre - 1853, octobre, septembre 1853 - octobre 1853; MC/ET/XII/1100
  - Minutes. 1853, novembre, novembre 1853; MC/ET/XII/1101
  - Minutes. 1853, décembre, décembre 1853; MC/ET/XII/1102
  - Minutes. 1854, janvier, janvier 1854; MC/ET/XII/1103/A
    Voir aussi MC/ET/XII/1103/B.
    ET/XII/1103
  - Minutes. 1854, 30 janvier, 30 janvier 1854; MC/ET/XII/1103/B; registre
    Voir aussi MC/ET/XII/1103.
    Dépôt par Mr Florentin.
    ET/XII/1103 bis
  - Minutes. 1854, février - 1854, 15 mars, février 1854 - 15 mars 1854; MC/ET/XII/1104
  - Minutes. 1854, 16 mars - 1854, avril, 16 mars 1854 - avril 1854; MC/ET/XII/1105
  - Minutes. 1854, mai, mai 1854; MC/ET/XII/1106
  - Minutes. 1854, juin - 1854, juillet, juin 1854 - juillet 1854; MC/ET/XII/1107
  - Minutes. 1854, août, août 1854; MC/ET/XII/1108
  - Minutes. 1854, septembre - 1854, octobre, septembre 1854 - octobre 1854; MC/ET/XII/1109
    - Traité entre la duchesse de Mazarin et Dufraisse, bourgeois de Paris, pour l'exploitation des mines d'or et d'argent, cuivre, plomb, et autres, dans le comté de Rozemont, 27 janvier 1611 - 26 février 1611; MC/ET/XII/1109
      Histoire des sciences et des techniques, XVIe-XIXe siècles (337 actes), par Madeleine Jurgens, Xenia Pamfilova, Claire Béchu, Marc Durand, v.1950 - 2005 (fichier papier entièrement dématérialisé; voir contexte dans le Plan d’orientation général - Notaires de Paris, guides thématiques du Minutier).
      Date de création de la notice: 2006
      traité; Mazarin (duchesse de); Dufraisse
  - Minutes. 1854, novembre - 1854, décembre, novembre 1854 - décembre 1854; MC/ET/XII/1110
  - Minutes. 1855, janvier - 1855, février, janvier 1855 - février 1855; MC/ET/XII/1111
  - Minutes. 1855, mars - 1855, avril, mars 1855 - avril 1855; MC/ET/XII/1112
  - Minutes. 1855, mai - 1855, juin, mai 1855 - juin 1855; MC/ET/XII/1113
  - Minutes. 1855, juillet - 1855, août, juillet 1855 - août 1855; MC/ET/XII/1114
  - Minutes. 1855, septembre - 1855, octobre, septembre 1855 - octobre 1855; MC/ET/XII/1115
  - Minutes. 1855, novembre - 1855, décembre, novembre 1855 - décembre 1855; MC/ET/XII/1116
  - Minutes. 1856, janvier, janvier 1856; MC/ET/XII/1117
  - Minutes. 1856, février - 1856, mars, février 1856 - mars 1856; MC/ET/XII/1118
  - Minutes. 1856, avril, avril 1856; MC/ET/XII/1119
  - Minutes. 1856, mai - 1856, juin, mai 1856 - juin 1856; MC/ET/XII/1120
  - Minutes. 1856, juillet, juillet 1856; MC/ET/XII/1121
  - Minutes. 1856, août - 1856, 10 septembre, août 1856 - 10 septembre 1856; MC/ET/XII/1122
  - Minutes. 1856, 11 septembre - 1856, octobre, 11 septembre 1856 - octobre 1856; MC/ET/XII/1123
  - Minutes. 1856, novembre - 1856, décembre, novembre 1856 - décembre 1856; MC/ET/XII/1124
  - Minutes. 1857, janvier, janvier 1857; MC/ET/XII/1125
  - Minutes. 1857, février, février 1857; MC/ET/XII/1126
  - Minutes. 1857, mars - 1857, 15 avril, mars 1857 - 15 avril 1857; MC/ET/XII/1127
  - Minutes. 1857, 16 avril - 1857, mai, 16 avril 1857 - mai 1857; MC/ET/XII/1128
  - Minutes. 1857, juin, juin 1857; MC/ET/XII/1129
  - Minutes. 1857, juillet - 1857, août, juillet 1857 - août 1857; MC/ET/XII/1130
  - Minutes. 1857, septembre - 1857, novembre, septembre 1857 - novembre 1857; MC/ET/XII/1131
  - Minutes. 1857, décembre, décembre 1857; MC/ET/XII/1132
  - Minutes. 1858, janvier, janvier 1858; MC/ET/XII/1133
  - Minutes. 1858, février - 1858, mars, février 1858 - mars 1858; MC/ET/XII/1134
  - Minutes. 1858, avril - 1858, 15 mai, avril 1858 - 15 mai 1858; MC/ET/XII/1135
  - Minutes. 1858, 16 mai - 1858, juin, 16 mai 1858 - juin 1858; MC/ET/XII/1136
  - Minutes. 1858, juillet - 1858, août, juillet 1858 - août 1858; MC/ET/XII/1137
  - Minutes. 1858, septembre - 1858, octobre, septembre 1858 - octobre 1858; MC/ET/XII/1138
  - Minutes. 1858, novembre - 1858, décembre, novembre 1858 - décembre 1858; MC/ET/XII/1139
  - Minutes. 1859, janvier - 1859, février, janvier 1859 - février 1859; MC/ET/XII/1140
  - Minutes. 1859, mars - 1859, 15 avril, mars 1859 - 15 avril 1859; MC/ET/XII/1141
  - Minutes. 1859, 16 avril - 1859, mai, 16 avril 1859 - mai 1859; MC/ET/XII/1142/A
    Voir aussi MC/ET/XII/1142/B.
    ET/XII/1142
  - Dépôt des testaments de Mr DELAGRANGE. 1859, 17 mai, 17 mai 1859; MC/ET/XII/1142/B; registre
    Voir aussi MC/ET/XII/1142.
    ET/XII/1142 bis
  - Minutes. 1859, juin, juin 1859; MC/ET/XII/1143
  - Minutes. 1859, juillet - 1859, août, juillet 1859 - août 1859; MC/ET/XII/1144
  - Minutes. 1859, septembre - 1859, octobre, septembre 1859 - octobre 1859; MC/ET/XII/1145
  - Minutes. 1859, novembre - 1859, décembre, novembre 1859 - décembre 1859; MC/ET/XII/1146
  - Minutes. 1860, janvier, janvier 1860; MC/ET/XII/1147
  - Minutes. 1860, février, février 1860; MC/ET/XII/1148
  - Minutes. 1860, mars, mars 1860; MC/ET/XII/1149
  - Minutes. 1860, avril, avril 1860; MC/ET/XII/1150
  - Minutes. 1860, mai, mai 1860; MC/ET/XII/1151
  - Minutes. 1860, juin, juin 1860; MC/ET/XII/1152
  - Minutes. 1860, juillet, juillet 1860; MC/ET/XII/1153
  - Minutes. 1860, août - 1860, septembre, août 1860 - septembre 1860; MC/ET/XII/1154
  - Minutes. 1860, octobre - 1860, novembre, octobre 1860 - novembre 1860; MC/ET/XII/1155
    - Vente par Louis Jean Saussay, propriétaire, demeurant à Nogent-sur-Marne, rue des Jardins, et autres, à Louis Alphonse Ancellet, entrepreneur de bâtiments audit Nogent, et Louis Nicolas Cabit, propriétaire, chevalier de la Légion d'honneur, rue du Pont-Louis-Philippe, n° 8, de terrain, cité de Plaisance audit Nogent., 27 novembre 1860; MC/ET/XII/1155
      2 plans.
      Actes signalés par Thierry Boudignon, 2003-2012 (base de données migrée: voir contexte dans le Plan d’orientation général - Notaires de Paris, guides thématiques du Minutier).
      Date de révision: 2010
      acte de vente; Nogent-sur-Marne (Val-de-Marne); Pont-Louis-Philippe (rue du); Ancellet, Louis Alphonse; Cabit, Louis Nicolas; Saussay, Louis Jean; chef d'entreprise
  - Minutes. 1860, décembre, décembre 1860; MC/ET/XII/1156
  - Minutes. 1861, janvier, janvier 1861; MC/ET/XII/1157
  - Minutes. 1861, février, février 1861; MC/ET/XII/1158
  - Minutes. 1861, mars, mars 1861; MC/ET/XII/1159
  - Minutes. 1861, avril, avril 1861; MC/ET/XII/1160
  - Minutes. 1861, mai, mai 1861; MC/ET/XII/1161
  - Minutes. 1861, juin, juin 1861; MC/ET/XII/1162
  - Minutes. 1861, juillet - 1861, août, juillet 1861 - août 1861; MC/ET/XII/1163
  - Minutes. 1861, septembre - 1861, octobre, septembre 1861 - octobre 1861; MC/ET/XII/1164
  - Minutes. 1861, novembre - 1861, décembre, novembre 1861 - décembre 1861; MC/ET/XII/1165
  - Minutes. 1862, janvier - 1862, février, janvier 1862 - février 1862; MC/ET/XII/1166
  - Minutes. 1862, mars, mars 1862; MC/ET/XII/1167
  - Minutes. 1862, avril - 1862, 15 mai, avril 1862 - 15 mai 1862; MC/ET/XII/1168
  - Minutes. 1862, 16 mai - 1862, juin, 16 mai 1862 - juin 1862; MC/ET/XII/1169
  - Minutes. 1862, juillet, juillet 1862; MC/ET/XII/1170
    - Création d'une société en commandite entre Pierre Lamith Petit, photographe, demeurant 31, place Cadet, et Théodore Privat, propriétaire, demeurant à Chatou (Yvelines), ayant pour objet l'exploitation d'un établissement de photographie dit Photographie des Deux Mondes, au capital de 200 000 francs, établie pour une durée de 10 ans, sous la raison sociale, Pierre Petit et Cie, siège social situé 31, rue Cadet, succursales à Marseille (Bouches-du-Rhône), et à Nice (Alpes-Maritimes).., 24 juillet 1862; MC/ET/XII/1170
      À la suite:
      1862, 1er septembre Dépôt des pièces de publication.
      De l'image fixe à l'image animée (1820-1910), documents du Minutier central des notaires de Paris relatifs à l'histoire des photographes et de la photographie, par Marc Durand, Paris, Archives nationales, 2013 (sous presse), notice n° 3991 (version dématérialisée de l'instrument de recherche, les notices biographiques et compléments de descriptions d'actes ne se trouvent que sur la version papier de l'ouvrage, voir contexte dans le Plan d’orientation général - Notaires de Paris, guides thématiques du Minutier).
      Cadet (rue); Chatou (Yvelines); Marseille (Bouches-du-Rhône); Nice (Alpes-Maritimes); Petit, Pierre Lamith; Privat, Théodore
  - Minutes. 1862, août - 1862, septembre, août 1862 - septembre 1862; MC/ET/XII/1171
  - Minutes. 1862, octobre - 1862, novembre, octobre 1862 - novembre 1862; MC/ET/XII/1172
  - Minutes. 1862, décembre, décembre 1862; MC/ET/XII/1173
  - Minutes. 1863, janvier, janvier 1863; MC/ET/XII/1174
  - Minutes. 1863, février, février 1863; MC/ET/XII/1175
  - Minutes. 1863, mars, mars 1863; MC/ET/XII/1176
  - Minutes. 1863, avril - 1863, 15 mai, avril 1863 - 15 mai 1863; MC/ET/XII/1177
  - Minutes. 1863, 16 mai - 1863, juin, 16 mai 1863 - juin 1863; MC/ET/XII/1178
  - Minutes. 1863, juillet - 1863, août, juillet 1863 - août 1863; MC/ET/XII/1179
  - Minutes. 1863, septembre - 1863, décembre, septembre 1863 - décembre 1863; MC/ET/XII/1180
    - Procuration par Pierre Lamith Petit, photographe, demeurant 31, place Cadet, agissant comme gérant de la société Pierre Petit et Cie, à Auguste Prudent Chevassus-Belville, propriétaire, demeurant 11, rue de Marivaux, pour gérer et administrer toute somme auprès du Crédit foncier de France., 2 octobre 1863; MC/ET/XII/1180
      1867, 27 décembre Procuration par Pierre Lamith Petit, photographe, demeurant 31, place Cadet, et Théodore Privat, propriétaire, demeurant 2, avenue Roger à Saint-Germain-en-Laye, à Auguste Prudent Chevassus-Belville, propriétaire, demeurant 11, rue Marivaux, pour gérer et administrer toute somme.
      De l'image fixe à l'image animée (1820-1910), documents du Minutier central des notaires de Paris relatifs à l'histoire des photographes et de la photographie, par Marc Durand, Paris, Archives nationales, 2013 (sous presse), notice n° 3993 (version dématérialisée de l'instrument de recherche, les notices biographiques et compléments de descriptions d'actes ne se trouvent que sur la version papier de l'ouvrage, voir contexte dans le Plan d’orientation général - Notaires de Paris, guides thématiques du Minutier).
      Marivaux (rue de); Saint-Germain-en-Laye (Yvelines); Petit, Pierre Lamith; Privat, Théodore; Chevassus-Belville, Auguste Prudent
  - Minutes. 1864, janvier - 1864, 19 février, janvier 1864 - 19 février 1864; MC/ET/XII/1181
    - Donation par Anne Césarine Jenny Roubaud, veuve en premières noces de Jacques Auguste Blanc, épouse séparée de corps et de biens de Pierre Lamith Petit, photographe, demeurant 6, rue Crétet, à ses enfants, Louis Eugène Blanc, né le 2 septembre 1839 à Draguignan (Var), et demeurant avec sa mère, Auguste Marie Joseph Petit, né le 13 mars 1849 à Paris Montmartre, et Marie Pierre François Petit, né le 31 août 1851 à Tourtour (Var), représentés par leur père, Pierre Lamith Petit, photographe, demeurant 11, rue Cadet, et constitution de rente viagère et annuelle par Pierre Lamith Petit, à Anne Césarine Jenny Roubaud, pour une somme de 2 600 francs., 13 février 1864; MC/ET/XII/1181
      De l'image fixe à l'image animée (1820-1910), documents du Minutier central des notaires de Paris relatifs à l'histoire des photographes et de la photographie, par Marc Durand, Paris, Archives nationales, 2013 (sous presse), notice n° 3995 (version dématérialisée de l'instrument de recherche, les notices biographiques et compléments de descriptions d'actes ne se trouvent que sur la version papier de l'ouvrage, voir contexte dans le Plan d’orientation général - Notaires de Paris, guides thématiques du Minutier).
      Tourtour (Var); Draguignan (Var); Roubaud, Anne Césarine Jenny; Blanc, Jacques Auguste; Petit, Pierre Lamith; Blanc, Louis Eugène; Petit, Auguste Marie Joseph; Petit, Marie Pierre François
  - Minutes. 1864, 20 février - 1864, mars, 20 février 1864 - mars 1864; MC/ET/XII/1182
  - Minutes. 1864, avril, avril 1864; MC/ET/XII/1183
  - Minutes. 1864, mai, mai 1864; MC/ET/XII/1184
  - Minutes. 1864, juin, juin 1864; MC/ET/XII/1185
  - Minutes. 1864, juillet - 1864, août, juillet 1864 - août 1864; MC/ET/XII/1186
  - Minutes. 1864, septembre - 1864, octobre, septembre 1864 - octobre 1864; MC/ET/XII/1187
  - Minutes. 1864, novembre - 1864, décembre, novembre 1864 - décembre 1864; MC/ET/XII/1188
  - Minutes. 1865, janvier, janvier 1865; MC/ET/XII/1189
  - Minutes. 1865, février - 1865, 11 mars, février 1865 - 11 mars 1865; MC/ET/XII/1190
  - Minutes. 1865, 12 mars - 1865, avril, 12 mars 1865 - avril 1865; MC/ET/XII/1191
  - Minutes. 1865, mai, mai 1865; MC/ET/XII/1192
  - Minutes. 1865, juin, juin 1865; MC/ET/XII/1193
  - Minutes. 1865, juillet, juillet 1865; MC/ET/XII/1194
  - Minutes. 1865, août - 1865, septembre, août 1865 - septembre 1865; MC/ET/XII/1195
  - Minutes. 1865, octobre, octobre 1865; MC/ET/XII/1196
  - Minutes. 1865, novembre - 1865, décembre, novembre 1865 - décembre 1865; MC/ET/XII/1197
  - Minutes. 1866, janvier - 1866, 19 février, janvier 1866 - 19 février 1866; MC/ET/XII/1198
  - Minutes. 1866, 20 février - 1866, mars, 20 février 1866 - mars 1866; MC/ET/XII/1199
  - Minutes. 1866, avril - 1866, mai, avril 1866 - mai 1866; MC/ET/XII/1200
  - Minutes. 1866, juin - 1866, juillet, juin 1866 - juillet 1866; MC/ET/XII/1201
  - Minutes. 1866, août, août 1866; MC/ET/XII/1202
  - Minutes. 1866, septembre - 1866, octobre, septembre 1866 - octobre 1866; MC/ET/XII/1203
  - Minutes. 1866, novembre - 1866, décembre, novembre 1866 - décembre 1866; MC/ET/XII/1204
  - Minutes. 1867, janvier - 1867, février, janvier 1867 - février 1867; MC/ET/XII/1205
  - Minutes. 1867, mars - 1867, avril, mars 1867 - avril 1867; MC/ET/XII/1206
  - Minutes. 1867, mai - 1867, 15 juin, mai 1867 - 15 juin 1867; MC/ET/XII/1207
  - Minutes. 1867, 16 juin - 1867, juillet, 16 juin 1867 - juillet 1867; MC/ET/XII/1208/A
    Voir aussi MC/ET/XII/1208/B.
    ET/XII/1208
  - Liquidation succession Mme PELVEY. 1867, 31 mai, 31 mai 1867; MC/ET/XII/1208/B; registre
    Voir aussi MC/ET/XII/1208.
    ET/XII/1208 bis
  - Minutes. 1867, août - 1867, septembre, août 1867 - septembre 1867; MC/ET/XII/1209
  - Minutes. 1867, octobre - 1867, décembre, octobre 1867 - décembre 1867; MC/ET/XII/1210
    - Dépôt d'acte sous seing privé par Eugène Penin, propriétaire, demeurant 11, passage Saulnier, et Pierre Lamith Petit, photographe, demeurant 31, place Cadet, d'une ouverture de crédit accordée par Eugène Penin à Pierre Petit. À signaler: le contenu de l'acte détaille les acquisitions des propriétés réalisées par Pierre Petit à Fontenay-aux-Roses (Hauts-de-Seine) et à Aups (Vaucluse)., 2 novembre 1867; MC/ET/XII/1210
      1868, 19 novembre Ouverture de crédit supplémentaire par le même pour le même.
      De l'image fixe à l'image animée (1820-1910), documents du Minutier central des notaires de Paris relatifs à l'histoire des photographes et de la photographie, par Marc Durand, Paris, Archives nationales, 2013 (sous presse), notice n° 3996 (version dématérialisée de l'instrument de recherche, les notices biographiques et compléments de descriptions d'actes ne se trouvent que sur la version papier de l'ouvrage, voir contexte dans le Plan d’orientation général - Notaires de Paris, guides thématiques du Minutier).
      Fontenay-aux-Roses (Hauts-de-Seine); Penin, Eugène; Petit, Pierre Lamith
  - Minutes. 1868, janvier - 1868, février, janvier 1868 - février 1868; MC/ET/XII/1211/A
    Voir aussi MC/ET/XII/1211/B.
    ET/XII/1211
  - État liquidatif CARLIER. 1868, 27 février, 27 février 1868; MC/ET/XII/1211/B; registre
    Voir aussi MC/ET/XII/1211.
    ET/XII/1211 bis
  - Minutes. 1868, mars - 1868, avril, mars 1868 - avril 1868; MC/ET/XII/1212
  - Minutes. 1868, mai - 1868, juin, mai 1868 - juin 1868; MC/ET/XII/1213
  - Minutes. 1868, juillet - 1868, août, juillet 1868 - août 1868; MC/ET/XII/1214
  - Minutes. 1868, septembre - 1868, octobre, septembre 1868 - octobre 1868; MC/ET/XII/1215
  - Minutes. 1868, novembre - 1868, décembre, novembre 1868 - décembre 1868; MC/ET/XII/1216
  - Minutes. 1869, janvier - 1869, février, janvier 1869 - février 1869; MC/ET/XII/1217
  - Minutes. 1869, mars - 1869, avril, mars 1869 - avril 1869; MC/ET/XII/1218
  - Minutes. 1869, mai - 1869, juin, mai 1869 - juin 1869; MC/ET/XII/1219
  - Minutes. 1869, juillet - 2 août, juillet - 2 août 1869; MC/ET/XII/1220
- Répertoire(s) de Louis François VIEFVILLE, 1er mai 1830 - 3 janvier 1876; MC/RE/XII/18 - MC/RE/XII/22
  - Répertoire. 1830, 1er mai - 1836, 8 septembre, 1er mai 1830 - 8 septembre 1836; MC/RE/XII/18
    Répertoire des notaires Jean-Baptiste Poisson (1er mai 1830-24 juin 1834), Louis-François Viefville (25 juin 1834-8 septembre 1836).
    Informations concernant le classement et la cotation:
    Le niveau inférieur de description, quand il existe, correspond aux mentions d'actes contenues dans le répertoire. Parmi celles-ci, certaines peuvent y être décrites, de manière plus ou moins détaillée. Pour consulter l'acte proprement dit, il convient de rechercher la cote au niveau des articles (registre ou liasse) des minutes du notaire (cote de type 'MC/ET').
    - Inventaire après décès de Laurent Lacan, impasse Saint-Dominique d'Enfer, n° 2. A la requête de Elisabeth-Adélaïde Dufour, sa veuve., 9 juillet 1834
      Mention dans le répertoire du notaire coté:
      MC/RE/XII/18
      Informations concernant le classement et la cotation du document:
      Attention: la cote de répertoire (de type 'MC/RE') ne permet pas de consulter la minute de l'acte. ll convient de rechercher la cote de la minute (de type 'MC/ET') au niveau des articles (registre ou liasse) de minutes du notaire.
      L'accès aux images numérisées des pages du répertoire se fait au niveau de description supérieur (' Répertoire du notaire '), rubrique ' Consulter les archives numérisées associées'.
      Base Miriad 2 des inventaires après décès, 1801-1850, par Thierry Boudignon, avec le concours de Marie-France Nivet et du personnel du Minutier central, 1995-2012 (base de données migrée: voir contexte dans le Plan d’orientation général - Notaires de Paris, guides thématiques du Minutier).
      Date de création de la notice: 2009
      8 octobre 1836, état de liquidation, Elisabeth-Adélaïde Dufour, veuve de Laurent Lacan, aujourd'hui épouse de François-Marie Cantignot, barrière de Fontainebleau, dans la demi-lume, n° 17, RE/XII/19.
      inventaire après décès; Gentilly (ancienne commune); Saint-Dominique (cul-de-sac); Lacan, Laurent; Dufour, Elisabeth-Adélaïde; Cantignot, François-Marie
    - Inventaire après décès de Emmanuel-Jean-Louis Dionis. A la requête de Reine Vigoureux, sa veuve, rue Saint-Antoine n° 126., 9 juillet 1834
      inventaire après décès; Saint-Antoine (rue); Dionis, Emmanuel-Jean-Louis; Vigoureux, Reine
    - Inventaire après décès de Marie-Victoire-Rosalie Blot, épouse de Aimé-Victor Roulleau, boulevard Poissonnière, n° 2., 7 août 1834
      inventaire après décès; Poissonnière (boulevard); Blot, Marie-Victoire-Rosalie; Roulleau, Aimé-Victor
    - Contrat de mariage entre Jean-Théodore Lacordaire, rue Saint-Jacques, n° 187, et Marie-Alexandrine-Eugénie Eglée., 21 août 1834
      10 octobre 1834, notoriété rectificative des noms de l'épouse.
      contrat de mariage; Saint-Jacques (rue); Eglée, Marie Alexandrine Eugénie; Lacordaire, Jean Théodore
    - Inventaire après décès de Céleste-Denise Thivrier, épouse de Joseph-Marie Basse, rue Mouffetard, n° 6., 21 octobre 1834
      inventaire après décès; Mouffetard (rue); Thivrier, Céleste-Denise; Basse, Joseph-Marie
    - Inventaire après décès de Paul-Léonard Royer. A la requête de Louis-Désiré Royer, rue des Anglais, n° 6., 22 octobre 1834
      inventaire après décès; Anglais (rue des); Royer, Paul-Léonard; Royer, Louis-Désiré
    - Inventaire après décès de Marie-Thérèse-Françoise Leroy, veuve de Jean-Baptiste-Charles Letellier., 7 novembre 1834
      22 octobre 1834, notoriété.
      inventaire après décès; notoriété; Leroy, Marie-Thérèse-Françoise; Letellier, Jean-Baptiste-Charles
    - Inventaire après décès de Jean-André Tourt. A la requête de Jean-Pierre Tourt, propriétaire, et autres à Lanslebourg., 10 novembre 1834
      inventaire après décès; Lanslebourg-Mont-Cenis (Savoie); Tourt, Jean-André; Tourt, Jean-Pierre
    - Inventaire après décès de Jean-Pierre Huré. A la requête de Jeanne Mouchot, sa veuve, quai des Grands Degrés, n° 15., 15 novembre 1834
      inventaire après décès; Grands-Degrés (rue des); Huré, Jean-Pierre; Mouchot, Jeanne
    - Inventaire après décès de Henri-Aimé Moitié. A la requête de Antoine-Théodore Ferté, à Coucy., 3 décembre 1834
      inventaire après décès; Coucy-la-Ville (Aisne); Moitié, Henri-Aimé; Ferté, Antoine-Théodore